【裁判字號】    98,上易,1029
【裁判日期】    990302
【裁判案由】    竊盜等
【裁判全文】
臺灣高等法院高雄分院刑事判決        98年度上易字第1029號
上  訴  人
即  被  告    甲○○
上列上訴人因竊盜等案件，不服臺灣屏東地方法院98年度易字第
809 號中華民國98年10月16日第一審判決（起訴案號：臺灣屏東
地方法院檢察署98年度偵字第5833號），提起上訴，本院判決如
下：
    主  文
原判決撤銷。
甲○○犯如附表所示罪，均累犯，各處如附表所示之刑，如易
科罰金均以新台幣壹千元折算壹日，應執行有期徒刑拾月，如易
科罰金以新台幣壹千元折算壹日。
    事  實
一、甲○○於民國（以下同）87年間，因竊盜案件，經臺灣高雄
    地方法院以87年度易字第2733號判決判處有期徒刑1 年確定
    ，復因竊盜案件，經臺灣臺南地方法院以95年度易緝字第43
    號判決判處有期徒刑6 月確定，又因偽造文書等案件，經臺
    灣高雄地方法院以95年度訴字第2730號判決，就偽造文書部
    分判處有期徒刑4 月、就藏匿人犯部分判處有期徒刑3 月、
    就另偽造文書部分判處有期徒刑7 月，並定其應執行有期徒
    刑1 年，前述後四罪嗣經臺灣高雄地方法院裁定減刑，並定
    其應執行刑為8 月又15日，於96年9 月3 日易科罰金執行完
    畢」，猶不知悔改，於98年6 月16日15時25分許，在屏東縣
    內埔鄉內埔村內埔國中前巷內，見乙○○所有之車牌號碼67
    18─HG號自用小客車停在該處且車門未鎖，竟基於意圖為自
    己不法所有之犯意，用手將車門打開，竊取乙○○所有並置
    於車內之皮包1 只，內有現金即新臺幣( 下同) 9000元、中
    國信託商業銀行股份有限公司( 以下稱中國信託銀行) 、土
    地銀行股份有限公司( 以下稱土地銀行) 、第一商業銀行股
    份有限公司( 以下稱第一銀行) 所發行之提款卡3 張，國泰
    世華商業銀行股份有限公司( 以下稱國泰世華銀行) 、玉山
    商業銀行股份有限公司( 以下稱玉山銀行) 所發行之信用卡
    2 張、健保卡、駕照等物，得手後，見前揭第一銀行所發行
    之提款卡上載有提款卡密碼，復基於利用自動付款設備詐欺
    罪犯意，旋於同日15時26分，在屏東縣內埔鄉美和村美和護
    校之華南商業銀行股份有限公司( 以下稱華南銀行) 裝置在
    該處之自動提款機前處，操按提款卡密碼之鍵盤1 次，使該
    自動款機因此陷於錯誤，誤以為甲○○係合法提款卡使用人
    ，而從自動提款機內部輸出2 萬元，得手後，猶食髓知味，
    又於同日15時47分至51分間，在屏東縣萬丹鄉之合作金庫銀
    行股份有限公司( 以下稱合作金庫) 萬丹分行裝置在該分行
    之自動提款機前處，以前述方法，接續4 次操按自動提款機
    鍵盤，使該自動提款因此陷於錯誤，誤以為其係合法堤款卡
    使用人，每次均輸出2 萬元( 前後共4 次，詐得金額為8 萬
    元) ，得手後，將所詐得之10萬元連同前述之9000元竊款均
    予花盡。嗣乙○○報警處理後，警方在前揭小客車駕駛座後
    座車門把採集指紋1 枚，經送內政部刑事警察局比對定鑑驗
    後，確定為甲○○之左環指指紋及調閱前述合作金庫之自動
    提款機監視錄影帶後，始查獲上情。
二、案經屏東縣政府警察局內埔分局移送台灣屏東地方法院檢察
    署檢察官偵查起訴。
    理  由
一、按除被告所犯為死刑、無期徒刑、最輕本刑為3 年以上有期
    徒刑之罪或高等法院管轄第一審案件者外，於已經被告就被
    訴事實為有罪之陳述時，經審判長告知被告簡式審判程序之
    旨，並聽取公訴人及被告之意見後，依刑事訴訟法第273 條
    之1 第1 項之規定，裁定進行簡式審判程序，本件依首揭規
    定，經上訴人甲○○同意後，經裁定進行簡式審判程序，先
    此敘明。
二、上揭竊盜之事實，業据上訴人甲○○於原審及本院審理時坦
    承不諱，核與證人即被害人乙○○於警詢中指述失竊情節相
    符，並有內政部警政署刑事警察局指紋鑑驗書、第一銀行存
    款帳戶交易明細表、現場照片及監視錄影帶翻拍照片可資佐
    証，上訴人甲○○之自白核與事實相符，事証明確，上訴人
    甲○○之犯行已堪認定。
三、核上訴人甲○○所為，附表編號1 係犯刑法第320 條第1 項
    之竊盜罪，附表編號2 、3 係犯刑法第339 條之2 第1 項之
    非法由自動付款設備取財罪。上訴人甲○○所犯前述3 罪，
    犯意各別，應分論併罰。上訴人甲○○於87年間，因竊盜案
    件，經臺灣高雄地方法院以87年度易字第2733號判決判處有
    期徒刑1 年確定，復因竊盜案件，經臺灣臺南地方法院以95
    年度易緝字第43號判決判處有期徒刑6 月確定，又因偽造文
    書等案件，經臺灣高雄地方法院以95年度訴字第2730號判決
    ，就偽造文書部分判處有期徒刑4 月、就藏匿人犯部分判處
    有期徒刑3 月、就另偽造文書部分判處有期徒刑7 月，並定
    其應執行有期徒刑1 年，前述後4 罪嗣經臺灣高雄地方法院
    裁定減刑及定執行刑為有期徒刑8 月又15日，於96年9 月3
    日易科罰金執行完畢之事實，有其前科表可憑，其於前開有
    期徒刑執行完畢後，五年以內再犯有期徒刑以上刑之本罪，
    均為累犯，均應依法加重其刑。
四、原審予以論科，固非無見，惟查上訴人甲○○所犯附表編號
    1 刑法第320 條第1 項之竊盜罪，附表編號2 、3 刑法第33
    9 條之2 第1 項之非法由自動付款設備取財罪，均係法定本
    刑5 年以下之罪，原審各判處有期徒刑6 月、3 月、5 月，
    而均未諭知易科罰金之折算標準，顯有違誤，上訴人甲○○
    上訴指摘原判決量刑過重，雖無理由，惟原判決既有可議，
    自應予撤銷改判。審酌上訴人甲○○有竊盜前科多次，仍不
    知警惕，再任意竊取他人財物，又擅用竊得之提款卡領取現
    款，漠視他人財產法益，犯後已坦承犯罪，及所竊取物品價
    值、各次詐領金額、其犯罪之動機、目的、手段等一切情狀
    ，爰仍依原判分別量處有期徒刑6 月、3 月、5 月，並均諭
    知如易科罰金以新台幣1 千元折算1 日，並定其應執行刑為
    有期徒刑10月，如易科罰金以新台幣1 千元折算1 日。
據上論結，應依刑事訴訟法第369 條第1 項前段、第364 條、第
299 條第1 項前段，刑法第320 條第1 項、第339 條之2 第1 項
、第51條第5 款、第47條第1 項、第41條第1 項前段，刑法施行
法第1 條之1 ，判決如主文。
本案經檢察官林應華到庭執行職務。
中    華    民    國    99    年    3     月    2     日
                  刑事第八庭    審判長法  官  洪兆隆
                                      法  官  郭玫利
                                      法  官  張盛喜
以上正本證明與原本無異。
不得上訴。
中    華    民    國    99    年    3     月    2     日
                                      書記官  黃一秋
附錄本件判決論罪科刑法條：
刑法第320條第1項
意圖為自己或第三人不法之所有，而竊取他人之動產者，為竊盜
罪，處5 年以下有期徒刑、拘役或 5 百元以下罰金。
刑法第339條之2第1項
意圖為自己或第三人不法之所有，以不正方法由自動付款設備取
得他人之物者，處3 年以下有期徒刑、拘役或1 萬元以下罰金。
附表
┌──┬─────────┬───────────┬───────────────┐
│編號│犯罪時間          │所犯法條              │主文                          │
│    │                  │                      ├───────┬───────┤
│    │                  │                      │罪名          │宣告刑        │
├──┼─────────┼───────────┼───────┼───────┤
│1   │98年6 月16日下午5 │刑法第320 條第1 項    │犯竊盜罪      │有期徒刑陸月，│
│    │時25分許          │                      │              │如易科罰金以新│
│    │                  │                      │              │台幣壹仟元折算│
│    │                  │                      │              │壹日。        │
├──┼─────────┼───────────┼───────┼───────┤
│2   │98年6 月16日下午5 │刑法第339 條之2 第1 項│犯非法由自動付│有期徒刑參月，│
│    │時26分許          │                      │款設備取財罪  │如易科罰金以新│
│    │                  │                      │              │台幣壹仟元折壹│
│    │                  │                      │              │日。          │
├──┼─────────┼───────────┼───────┼───────┤
│3   │98年6 月16日下午5 │刑法第339 條之2 第1 項│犯非法由自動付│有期徒刑伍月，│
│    │時47至51分許      │                      │款設備取財罪  │如易科罰金以新│
│    │                  │                      │              │台幣壹仟元折壹│
│    │                  │                      │              │日。          │
└──┴─────────┴───────────┴───────┴───────┘

司法院資訊處製作；財團法人民間司法改革基金會備份。
